---
format:
  pdf:
    output-file: cv.pdf
    toc: false
    number-sections: false
    colorlinks: true
    documentclass: scrartcl
    papersize: letter
    pdf-engine: xelatex
    fontsize: 9pt
    geometry:
      - margin=0.5in
      - heightrounded
      - includefoot
      - footskip=0.5in
    include-in-header:
      - preamble.tex
execute:
  warning: false
  echo: false
  message: false
  eval: true
---

```{r}
#| name: setup
#| include: false
#| message: false
#| eval: true

knitr::opts_chunk$set(
fig.path = "figs/",
fig.width = 7.252,
fig.height = 4,
comment = "#>",
fig.retina = 3
)

source("functions.R")

# Store IDs
gscholar_id <- "zC1dAvcAAAAJ"
gscholar_page <- paste0("https://scholar.google.com/citations?user=", gscholar_id)
```

\begin{center}
\huge{\underline{\textbf{Darwin Del Castillo, MD, MPH}}} \\
\vspace{2.5pt}
\begin{minipage}[c]{0.25\textwidth}
\faLinkedin \centering\href{https://www.linkedin.com/in/darwin-del-castillo/}{\hspace{0.5em}darwin-del-castillo}
\end{minipage}
\begin{minipage}[c]{0.25\textwidth}
\faEnvelope \centering\href{mailto:ddelcastillo.f@gmail.com}{\hspace{0.5em}ddelcastillo.f@gmail.com}
\end{minipage}
\begin{minipage}[c]{0.20\textwidth}
\faGithub \centering\href{https://github.com/ddelcastillof}{\hspace{0.5em}ddelcastillof} 
\end{minipage}
\vspace{-2.5pt}
\end{center}

\section{Formación Académica}
\vspace{-1.5em}
\textcolor{darkgray}{\rule{\textwidth}{0.5pt}}

\begin{longtable}{p{14cm}>{\raggedleft\arraybackslash}p{4cm}}
\textbf{Maestría en Salud Pública (MPH)} & \textbf{Sep 2023 – Jun 2025} \\
\textsc{University of Washington} & \textsc{Seattle – USA}\\
& \\
\textbf{Médico Cirujano (MD)} & \textbf{Mar 2014 – Aug 2021} \\
\textsc{Universidad Nacional Mayor de San Marcos} & \textsc{Lima – Perú}\\
\end{longtable}

\section{Formación Adicional}
\vspace{-1.5em}
\textcolor{darkgray}{\rule{\textwidth}{0.5pt}}

\begin{longtable}{p{14cm}>{\raggedleft\arraybackslash}p{4cm}}
\textbf{Diplomado en Investigación Clínica} & \textbf{Sep 2021 – Apr 2022} \\
\textsc{Universidad Peruana Cayetano Heredia} & \textsc{Lima – Perú} \\
\end{longtable}

\section{Experiencia Profesional}
\vspace{-1.5em}
\textcolor{darkgray}{\rule{\textwidth}{0.5pt}}

\begin{longtable}{p{14cm}>{\raggedleft\arraybackslash}p{4cm}}
\textbf{Investigador} & \textbf{Jul 2025 – Nov 2025} \\
\textsc{UW Medicine Diabetes Institute – Bjornstad Lab} & \textsc{Seattle - USA} \\
\multicolumn{2}{p{18cm}}{%
\begin{itemize}
 \item Apliqué modelos de riesgos proporcionales de Cox y análisis de expresión diferencial en datos metabolómicos para cuantificar el riesgo de complicaciones diabéticas y la progresión del síndrome cardio–reno–metabólico en participantes con diabetes tipo 2 de inicio en la juventud.
 \item Realicé un análisis de redes utilizando MetaboAnalyst para identificar las vías metabólicas clave asociadas con la progresión de CKM en participantes con diabetes tipo 2 de inicio en la juventud.
\end{itemize}
} \\
\\
\textbf{Asistente de Investigación de Posgrado} & \textbf{Jul 2024 – Jun 2025} \\
\textsc{Institute for Health Metrics and Evaluation} & \textsc{Seattle - USA} \\
\multicolumn{2}{p{18cm}}{%
\begin{itemize}
  \item Desarrollé hiperparámetros para un modelo de meta–regresión jerárquico bayesiano con el fin de estimar prevalencia, incidencia y ocurrencia de desenlaces clínicos de infecciones del tracto respiratorio inferior en 80 países.
  \item Ejecuté cadenas MCMC utilizando priors basados en datos y propagación de la incertidumbre para estimar el traslape probabilístico entre grupos de inclusión social en 22 países de altos ingresos.
  \item Estimé fracciones atribuibles poblacionales y razones de mortalidad estandarizadas a partir del traslape entre grupos de inclusión social.
\end{itemize}
} \\
\\
\textbf{Asistente de Investigación de Posgrado} & \textbf{Jun 2024 – Mar 2025} \\
\textsc{Department of Global Health – University of Washington} & \textsc{Seattle - USA} \\
\multicolumn{2}{p{18cm}}{%
\begin{itemize}
  \item Diseñé un protocolo de estudio para evaluar la efectividad de estrategias de implementación para la atención de quemaduras pediátricas en establecimientos de salud peruanos.
  \item Coordiné un estudio de métodos mixtos para explorar barreras y facilitadores en más de 10 hospitales peruanos de bajos recursos.
  \item Co–desarrollé estrategias de comunicación con 2 organizaciones de actores clave para difundir hallazgos complejos entre tomadores de decisión en salud.
\end{itemize}
} \\
\\
\textbf{Asistente de Investigación de Posgrado}  & \textbf{Sep 2023 – Mar 2024} \\
\textsc{Health Population Research Center – University of Washington} & \textsc{Seattle - USA} \\
\multicolumn{2}{p{18cm}}{%
\begin{itemize}
  \item Mant tuve y almacené datos sociodemográficos y de utilización como parte de una encuesta de seguimiento posterior a un ensayo clínico en escolares, utilizando plataformas electrónicas de captura de datos.
  \item Traduje materiales de sometimiento a comité de ética (IRB) del español al inglés para el Alzheimer’s Disease Research Center.
  \item Analicé datos de participación y alcance de ensayos clínicos para generar herramientas de visualización y tablas resumen, permitiendo que los gestores de programa ajustaran las estrategias de reclutamiento.
\end{itemize}
} \\
\newpage
\textbf{Consultor de Investigación} & \textbf{Ene 2023 – Ene 2024} \\
\textsc{Health Technology Assessment and Research Institute} & \textsc{Lima – Perú}\\
\multicolumn{2}{p{18cm}}{%
\begin{itemize}
  \item Integré datos de vigilancia y datos clínicos de hospitales peruanos en modelos estadísticos de carga de enfermedad para apoyar los procesos nacionales de evaluación de tecnologías sanitarias y priorización.
  \item Realicé análisis de impacto presupuestario y modelos de costo–efectividad que priorizaron intervenciones oncológicas por montos superiores a USD 1 millón.
  \item Sinteticé los hallazgos en informes ejecutivos dirigidos a tomadores de decisión y socios, orientando la política de reembolso del Seguro Social de Salud del Perú.
\end{itemize}
} \\
\\
\textbf{Asistente de Investigación} & \textbf{Mar 2019 – Ago 2023}\\
\textsc{CRONICAS Center of Excellence in Chronic Diseases} & \textsc{Lima – Perú}\\
\multicolumn{2}{p{18cm}}{%
\begin{itemize}
  \item Coordiné 2 talleres por sede con agentes comunitarios de salud en 3 regiones peruanas para co–diseñar una aplicación móvil para la detección temprana del deterioro cognitivo.
  \item Contribuí a propuestas de financiamiento en epidemiología de enfermedades no transmisibles en poblaciones pediátricas y adultas mediante análisis preliminares de datos clínicos y demográficos, apoyando el desarrollo de proyectos de investigación.
  \item Fui coautor de 5 manuscritos científicos, incluyendo análisis de datos longitudinales, revisiones sistemáticas y modelos de aprendizaje automático.
\end{itemize}
} \\
\end{longtable}

\section{Competencias}
\vspace{-1.5em}
\textcolor{darkgray}{\rule{\textwidth}{0.5pt}}
Amplia experiencia a lo largo del ciclo de vida de los datos en salud: recolección, gestión, limpieza, consulta, análisis y visualización de datos. \
\textbf{Lenguajes de programación:} R, Python, C++, Stata, SQL (MySQL) \
\textbf{Cloud Computing:} Slurm HPC, contenedores (Docker/Apptainer), entornos Linux (bash) \
\textbf{Herramientas:} VS Code, Jupyter, Quarto, \LaTeX, Shiny (R), control de versiones con Git (GitHub, Bitbucket) \
\textbf{Paquetes:} \texttt{tidyverse}, \texttt{ggplot2}, \texttt{sf}, \texttt{survey}, \texttt{lme4}, \texttt{survival}, \texttt{cmprsk}, \texttt{mice}, \texttt{geepack}, \texttt{metafor}, \texttt{rstan}, \texttt{crosswalk}, \texttt{pandas}, \texttt{NumPy}, \texttt{Matplotlib}, \texttt{pytest}, MR-BRT \
\textbf{Idiomas:} Inglés (fluido), español (nativo) \
\textbf{Competencias clave:} Análisis de datos, trabajo en equipo, resolución de problemas, comunicación científica, mentoría


\section{Distinciones Académicas y Premios}
\vspace{-1.5em}
\textcolor{darkgray}{\rule{\textwidth}{0.5pt}}

\begin{longtable}{>{\raggedright\arraybackslash}p{16.5cm} p{1.5cm}} %%Improve the cum laude line%%
Beca para el Taller Metodológico del Estudio Young Lives, \textsc{Grupo de Análisis para el Desarrollo (GRADE)} – Perú & \textbf{Jun 2018}\\
& \\
Graduación de la Escuela de Medicina con Honores \textit{(Cum Laude)} (Promedio: 17/20), \textsc{Facultad de Medicina, Universidad Nacional Mayor de San Marcos} – Perú & \textbf{Ago 2021}\\ 
& \\
Beca Fogarty para el Diplomado en Investigación Clínica, \textsc{Escuela de Salud Pública, Universidad Peruana Cayetano Heredia} – Perú & \textbf{Sep 2021}\\
& \\
Beca del Departamento de Salud Global por Excelencia, Equidad e Impacto en Salud Global, \textsc{Department of Global Health, University of Washington} – USA & \textbf{Feb 2024}\\
\end{longtable}

\section{Investigación y Docencia}
\vspace{-1.5em}
\textcolor{darkgray}{\rule{\textwidth}{0.5pt}}
\subsection{Financiamiento de Investigación}
```{r importing grants, include = F, echo = F}
grants <- get_cv_sheet('grants') |>
  mutate(
    status  = na_to_space(status),
    role = na_to_space(role),
    project_code = na_to_space(id),
    budget   = na_to_space(budget_total),
    awarded   = na_to_space(awarded),
    funder_1 = na_to_space(sponsor_1),
    funder_2 = na_to_space(sponsor_2),
    year_start = na_to_space(begin),
    year_end = na_to_space(end),
    title = na_to_space(title),
    pi = ifelse(is.na(pi), '', paste0(pi, '.')),
    coi_1 = ifelse(is.na(coi_1), '', paste0(coi_1, '.')),
    coi_2 = ifelse(is.na(coi_2), '', paste0(coi_2, '.'))
    ) |> 
  arrange(desc(status))
```
\subsubsection{Financiamiento de Investigación Concluido}
```{r grants_text}
#| results: asis
make_grants_table(grants, "concluded")
```

\subsection{Actividades de Docencia}
\begin{longtable}{>{\raggedright\arraybackslash}p{14cm}>{\raggedleft\arraybackslash}p{4cm}}
\textbf{Docente a tiempo parcial} & \textbf{Mar 2025 – Actualidad} \\
\textsc{Facultad de Medicina – Universidad Científica del Sur} & \textsc{Lima – Perú} \\
\textsc{Introducción a la Epidemiología:} Dicto tres secciones de aproximadamente 15 estudiantes de cuarto año de medicina cada una, centradas en conceptos básicos de epidemiología clínica, incluyendo diseños de estudio, identificación de sesgos y conceptos básicos de vigilancia epidemiológica. & \\
\textbf{Asistente de Docencia} & \textbf{Mar 2024 – Jun 2024} \\
\textsc{College of Arts \& Sciences – University of Washington} & \textsc{Seattle – USA} \\
\textsc{Introducción a la Biología Molecular y Celular:} Lideré dos sesiones de laboratorio con aproximadamente 25 estudiantes de pregrado cada una, cubriendo experimentos fundamentales de biología molecular y celular. & \\
\end{longtable}

\subsection{Asesoría}
```{r}
#| name: pooling_advising_data
advisees <- get_cv_sheet('advising') |>
  arrange(date_start) |> 
  mutate(
    date = paste0(' (',  date_start, ' – ', date_stop, ').'),
    citation = ifelse(
      is.na(title), name, paste0(name, ', ', enquote(title))
    ),
    citation = paste0(citation, ', ', '\\textsc{', institution, '}',', ',country,' ', date), 
    citation = ifelse(
        is.na(defense_date), citation, 
        paste0(citation, ' _Defense date: ', defense_date, '_.')
    )
  )
```
\subsubsection{Estudiantes de Pregrado}
```{r}
#| results: asis
advisees |> 
  filter(complete == 0) |>
  make_bullet_list_filtered("ug")
```

\section{Publicaciones \hspace{1cm} ORCID: 0000-0002-8609-0312}
\vspace{-1.5em}
\textcolor{darkgray}{\rule{\textwidth}{0.5pt}}

```{r gstext, include = F, echo = F, eval = T}
text_gs <- invisible(gscholar_stats(url = gscholar_page))
```

\subsection{Estadísticas de Google Scholar:} `r text_gs`

```{r importing pubs, include = F, echo = F}
pubs <- get_cv_sheet('pubs') %>%
  mutate(
    journal  = ifelse(is.na(journal_abbv), '', paste0('\\uline{\\textbf{', journal_abbv, '}}')),
    number   = ifelse(is.na(number), '', paste0(number, '.')),
    doi      = case_when(is.na(doi) ~ '',
                         doi == 'Submitted under consideration' ~ doi,
                         TRUE ~ paste0('Available at: [', doi, '](', 'https://doi.org/', doi, ')')
       ),
    year     = paste0("(", year, ")"),
    title    = enquote(title),
    conference = ifelse(is.na(conference_name), '', paste0('\\textbf{','\\uline{', conference_name, '}','}')),
    organization = ifelse(is.na(organization_name), '', paste0(organization_name, '.')),
    # Different citation formats for different categories
    citation = case_when(
      category == "conference" ~ paste(author, year, title, conference, 
                                      paste0(organization, ", ", place)),
      category == "white_paper" ~ paste(author, year, title, organization_name, 
                                      paste0(place)),
      category == "peer_reviewed" ~ paste(author, year, title, journal, number, doi),
      category == "thesis" ~ paste(author, year, title, journal, organization)
    )
  ) %>% 
  arrange(desc(year))
```

\subsection{Publicaciones en Revistas Arbitradas}
```{r printing papers}
#| results: asis
make_bullet_list_filtered(pubs, "peer_reviewed")
```

\subsection{Resúmenes en Congresos}
```{r printing abstracts, eval = T, include = T, echo = F}
#| results: asis
make_bullet_list_filtered(pubs, "conference")
```

\subsection{Tesis y Disertaciones}
```{r printing theses, eval = T, include = T, echo = F}
#| results: asis
make_bullet_list_filtered(pubs, "thesis")
```

\subsection{Documentos Técnicos (White Papers)}
```{r printing white papers, eval = T, include = T, echo = F}
#| results: asis
make_bullet_list_filtered(pubs, "white_paper")
```

\section{Colegiaturas y Certificaciones}
\vspace{-1.5em}
\textcolor{darkgray}{\rule{\textwidth}{0.5pt}}

\begin{longtable}{>{\raggedright\arraybackslash}p{17cm} p{1cm}}
Registro Nacional de Investigadores \textsc{(RENACYT-CONCYTEC)}, Investigador Nivel VII (P0160977) & \textbf{2024} \\
CITI Program, Buenas Prácticas Clínicas e ICH, Credencial ID 65079238 & \textbf{2023} \\
CITI Program, Investigación con Sujetos Humanos, Credencial ID 65079240 & \textbf{2023} \\
CITI Program, Conducta Responsable de la Investigación Biomédica, Credencial ID 65079239 & \textbf{2023} \\
Colegio Médico del Perú, Licencia N.º 94534 & \textbf{2021} \\
\end{longtable}

\section{Afiliaciones a Organizaciones Profesionales}
\vspace{-1.5em}
\textcolor{darkgray}{\rule{\textwidth}{0.5pt}}

\begin{itemize}
 \item International Epidemiological Association (2020 – Actualidad)
 \item Colegio Médico del Perú (2021 – Actualidad)
 \item Consortium of Universities for Global Health (2023 – Actualidad)
 \item America’s Network for Chronic Disease Surveillance (2025 – Actualidad)
 \item Global Burden of Disease Study Collaborator (2025 – Actualidad)

\end{itemize}